臺灣新北地方法院板橋簡易庭小額民事判決
111年度板小字第1949號
原      告  合作金庫商業銀行股份有限公司

法定代理人  雷仲達  
訴訟代理人  林憶萍  
被      告  黃文傑  


上列當事人間請求清償借款事件，於中華民國111年7月14日言詞
辯論終結，本院判決如下：
    主  文
被告應給付原告新臺幣壹拾萬元，及自民國一百一十一年三月二
十四日起至清償日止，按週年利率百分之一點八四五計算之利息
，暨自民國一百一十一年一月二十五日起至清償日止，逾期在六
個月以內者，按前開利率百分之十，逾期超過六個月以上者，按
前開利率百分之二十計付之違約金，每次違約狀態最高連續收取
期數為九期。
原告其餘之訴駁回。
訴訟費用新臺幣壹仟元由被告負擔。
本判決原告勝訴部分得假執行。
    理由要領
原告主張被告前於民國110年6月24日向原告借款新臺幣（下同）
10萬元，約定借款期間自110年6月24日起至113年6月24日止，然
迄未還款之事實，業據其提出借款契約、增補條款契約書、放款
相關貸放及保證資料查詢單、郵政儲金利率表附卷可稽，被告對
原告主張前開事實亦不爭執，堪信原告主張事實為真。然查，本
件借款第一年免息，第一年第一至第六個月本金寬緩，第七個月
起依年金法本息平均攤還，於積欠貸款本金達三個月，或其他經
主管機關停止補貼之情事時，停止補貼利息，並按中華郵政股份
有限公司二年期存款額度未達500萬元定期儲金機動利率加計年
息1％計算之利息，並機動調整，有增補條款契約書第2條約定在
卷可參，準此，被告於110年6月24日貸款後，第一年之第一至第
六個月本金暫緩，於第七個月即111年1月24日起應依年金法攤還
本金，被告未於前開期日清償分期款項，則依增補契約第2條，
於被告積欠貸款本金達三個月即111年3月24日起停止補貼利息，
並於111年1月25日起負遲延之責，應依借款契約第13條約定，自
逾期日止起6個月內，按原借款利率之百分之10，逾期超過6個月
者，按原借款利率之百分之20，按期計收違約金，每次違約狀態
最高連續收取期數為九期。故原告聲明於主文第一項所示範圍內
之請求，為有理由，應予准許。逾此部分之利息請求，則屬無據
，應予駁回。
中　　華　　民　　國　　111 　年　　8 　　月　　4　　日
                  臺灣新北地方法院板橋簡易庭
                        法  官  陳怡親
以上正本係照原本作成。
如不服本判決，應於送達後20日內，向本院提出上訴狀，並表明
上訴理由（上訴理由應表明一、原判決所違背之法令及具體內容
。二、依訴訟資料可認為原判決有違背法令之具體事實。），如
於本判決宣示後送達前提起上訴者，應於判決送達後20日內補提
上訴理由書（須附繕本），如未於上訴後20日內補提合法上訴理
由書，法院得逕以裁定駁回上訴。
中　　華　　民　　國　　111 　年　　8 　　月　　4　　日
                        書記官  劉芷寧